臺灣高等法院民事裁定
108年度重上字第787號
上  訴  人  朱振衣  
            朱振中  



            鄭萬成  



            鄭昭明  
            林堅立  
            陳萬力  
            許正吉  
            許林秀桂
            劉建新  
            林蓮對  
            陳金照  
            王春城  
            王鳳珠  
            王鳳蓮  

            王書耘  
            王書擎  
            呂進來  
            鄭得宏  


            林鄭銀  
            梁玉華  
被 上訴 人  黃維卿  
            黃忠信  
            黃政道  
            黃政富  
            黃閔澬  
共      同
訴訟代理人  林月雪律師
            江鶴鵬律師                        
上列當事人間請求拆屋還地等事件，上訴人對於中華民國110年8
月31日本院108年度重上字第787號判決提起上訴，本院裁定如下
：
    主  文
上訴人應於本裁定正本送達翌日起柒日內，補正委任律師或具律
師資格之關係人為訴訟代理人之委任狀，並依序繳納下列第三審
裁判費，逾期即駁回上訴：
㈠上訴人朱振衣、朱振中應繳納第三審裁判費新臺幣陸萬壹仟柒
  佰玖拾壹元。
㈡上訴人鄭萬成應繳納第三審裁判費新臺幣肆萬玖仟柒佰陸拾貳
  元。
㈢上訴人鄭昭明應繳納第三審裁判費新臺幣肆萬捌仟貳佰柒拾柒
  元。
㈣上訴人林堅立應繳納第三審裁判費新臺幣肆萬參仟陸佰柒拾肆
  元。
㈤上訴人陳萬力應繳納第三審裁判費新臺幣參萬伍仟貳佰零玖元
  。
㈥上訴人許正吉、許林秀桂應繳納第三審裁判費新臺幣參萬陸仟
  壹佰元。
㈦上訴人劉建新應繳納第三審裁判費新臺幣壹萬玖仟玖佰壹拾肆
  元。
㈧上訴人林蓮對應繳納第三審裁判費新臺幣肆萬參仟伍佰貳拾伍
  元。
㈨上訴人陳金照應繳納第三審裁判費新臺幣參萬柒仟壹佰肆拾元
  。
㈩上訴人王春城、王鳳珠、王鳳蓮、王書耘、王書擎應繳納第三
  審裁判費新臺幣肆萬壹仟伍佰玖拾伍元。
上訴人呂進來應繳納第三審裁判費新臺幣貳萬肆仟玖佰陸拾參
  元。　
上訴人鄭得宏應繳納第三審裁判費新臺幣肆萬柒仟參佰捌拾陸
  元。
上訴人林鄭銀應繳納第三審裁判費新臺幣參萬貳仟零玖拾壹元
  。
上訴人梁玉華應繳納第三審裁判費新臺幣貳萬肆仟捌佰壹拾肆
  元。
    理  由
按提起第三審上訴，應依民事訴訟法第77條之16第1項規定繳納
  裁判費，此為法定必須具備之程式。次按「對於第二審判決上
  訴，上訴人應委任律師為訴訟代理人。但上訴人或其法定代理
  人具有律師資格者，不在此限。上訴人之配偶、三親等內之血
  親、二親等內之姻親，或上訴人為法人、中央或地方機關時，
  其所屬專任人員具有律師資格並經法院認為適當者，亦得為第
  三審訴訟代理人。第一項但書及第二項情形，應於提起上訴或
  委任時釋明之。上訴人未依第一項、第二項規定委任訴訟代理
  人，或雖依第二項委任，法院認為不適當者，第二審法院應定
  期先命補正。逾期未補正亦未依第四百六十六條之二為聲請者
  ，第二審法院應以上訴不合法裁定駁回之」，民事訴訟法第46
  6條之1定有明文。再依民事訴訟法第481條準用同法第442條第
  2項規定，上訴不合程式或有其他不合法之情形而可以補正者
  ，原審法院應定期間命其補正，如不於期間內補正，應以裁定
  駁回之。又按民事訴訟法第77條之1第2項規定核定訴訟標的價
  額，應由法院依職權核定，並以起訴時之交易價額或原告就訴
  訟標的所有之利益為準，所謂原告就訴訟標的所有之利益，因
  原告提起之訴訟類別，分別依同法第77條之4至第77條之11 計
  之。是第一審法院按起訴時之交易價額或原告就訴訟標的之利
  益核定後，即發生恆定之效果，縱令該價額於訴訟進行中發生
  變動，仍應以原核定之價額為準，不得再行變更，此於第二、
  三審甚至再審法院核定訴訟標的價額亦無不同。
查本件拆屋還地等事件，原審依被上訴人起訴時之土地公告現
  值，核定上訴人上訴部分之訴訟標的價額（見原審卷六第601-
  604頁），經核並無違誤。依此訴訟標的價額，上訴人各應徵
  第三審裁判費如下：
㈠上訴人朱振衣、朱振中本件上訴標的金額為新臺幣（下同）405
  萬2,139元，應徵第三審裁判費6萬1,791元。
㈡上訴人鄭萬成本件上訴標的金額為324萬8,427元，應徵第三審
  裁判費4萬9,762元。
㈢上訴人鄭昭明本件上訴標的金額為314萬7,746元，應徵第三審
  裁判費4萬8,277元。
㈣上訴人林堅立本件上訴標的金額為283萬2,273元，應徵第三審
  裁判費4萬3,674元。
㈤上訴人陳萬力本件上訴標的金額為226萬5,124元，應徵第三審
  裁判費3萬5,209元。
㈥上訴人許正吉、許林秀桂本件上訴標的金額為232萬8,963元，
  應徵第三審裁判費3萬6,100元。
㈦上訴人劉建新本件上訴標的金額為123萬9,796元，應徵第三審
  裁判費1萬9,914元。
㈧上訴人林蓮對本件上訴標的金額為282萬2,427元，應徵第三審
  裁判費4萬3,525元。
㈨上訴人陳金照本件上訴標的金額為239萬1,074元，應徵第三審
  裁判費3萬7,140元。
㈩上訴人王春城、王鳳珠、王鳳蓮、王書耘、王書擎本件上訴標
  的金額為269萬5,909元，應徵第三審裁判費4萬1,595元。
上訴人呂進來本件上訴標的金額為157萬7,394元，應徵第三審
  裁判費2萬4,963元。　
上訴人鄭得宏本件上訴標的金額為308萬9,510元，應徵第三審
  裁判費4萬7,386元。
上訴人林鄭銀本件上訴標的金額為205萬7,874元，應徵第三審
  裁判費3萬2,091元。
上訴人梁玉華本件上訴標的金額為156萬2,379元，應徵第三審
  裁判費2萬4,814元。
　故本件上訴人各應徵第三審裁判費既如上述，未據上訴人繳納
  ，且未依法提出委任律師或具律師資格之關係人為訴訟代理人
  之委任狀，茲命上訴人於收受本裁定正本翌日起七日內補正，
  逾期不補正，即駁回上訴，爰裁定如主文。　　　　
中　　華　　民　　國　　110 　年　　11　　月　　2 　　日
                  民事第十一庭  
                        審判長法  官  李慈惠
                              法  官  趙雪瑛
                              法  官  謝永昌
正本係照原本作成。
核定訴訟標的價額部分，如不服裁定得於收受送達後10日內向本
院提出抗告狀，並繳納抗告費新臺幣1千元。
命補繳裁判費及補正委任狀部分不得抗告。
中　　華　　民　　國　　110 　年　　11　　月　　2 　　日
　　　　　　　　　　　　　    書記官  王增華